【裁判字號】    95,訴,702
【裁判日期】    951031
【裁判案由】    違反藥事法
【裁判全文】
臺灣桃園地方法院刑事判決               95年度訴字第702號
公  訴  人  臺灣桃園地方法院檢察署檢察官
被      告  甲○○
                    國民
選任辯護人  洪榮彬律師
            吳尚昆律師
            徐宏澤律師
上列被告因違反藥事法案件，經檢察官提起公訴（94年度偵字第
15364 號），並聲請行協商程序，判決如下：
    主  文
甲○○輸入禁藥，處有期徒刑柒月。緩刑貳年。扣案如附表所示
之禁藥，均沒收。如附表編號一、二所示禁藥仿冒美商輝瑞產品
公司商標之外包裝盒，均沒收。
    事 實 及理由
一、犯罪事實：本件犯罪事實除均引用檢察官起訴書之記載（如
    附件）外，犯罪事實欄第五行之「美商瑞輝產品公司」應更
    正為「美商輝瑞產品公司」。
二、證據：
（一）被告甲○○與本院訊問中之自白。
（二）證人寰翔國際運通有限公司負責人莊黎明於警詢中之證詞
      。
（三）行政院衛生署九十四年一月十四日衛署藥字第０九三００
      四七七一四號函、寰翔國際運通有限公司運貨單、進口快
      遞貨物簡易申報單、通聯調閱查詢單、照片影本十六幀。
（四）扣案如附表所示之藥品及其外包裝之商標圖樣。
三、本件經檢察官與被告於審判外達成協商之合意且被告已認罪
    ，其合意內容為：被告願受科刑範圍為有期徒刑七月，緩刑
    二年之宣告。經查前述協商合意並無刑事訴訟法第四百五十
    五條之四第一項所列情形之一，檢察官聲請改依協商程序而
    為判決，本院爰不經言詞辯論，於協商合意範圍內為協商判
    決，合予敘明。
四、應適用之法條：刑事訴訟法第四百五十五條之四第二項、第
    四百五十五條之八，藥事法第八十二條第一項，商標法第八
    十二條、第八十三條，修正後刑法第二條第一項前段、修正
    後刑法第十一條前段、修正前刑法第五十五條、修正後刑法
    第七十四條第一項第一款，修正前刑法第三十八條第一項第
    二款，判決如主文。
五、附記事項：
（一）被告等已於九十五年七月二十六日支付刊登道歉啟事費用
      及和解金十五萬元予告訴人輝瑞大藥廠股份有限公司，此
      有和解書一份及理律法律事務所出具之單登收據影本在卷
      足稽。
（二）核被告所為，係犯藥事法第八十二條第一項之輸入禁藥罪
      及商標法第八十二條之意圖販賣仿冒商品而輸入罪。被告
      以一行為同時觸犯前述二罪，為想像競合犯，應從一重之
      藥事法第八十二條第一項輸入禁藥罪論處。又被告行為後
      藥事法第八十二條業於九十五年五月三十日修正，並自同
      年七月一日施行，新舊法比較結果，修正前後之規定對被
      告利益輕重相等，依修正後刑法第二條第一項前段從舊從
      輕原則，自應適用行為時法處斷。
（三）另按藥事法第七十九條第一項規定：「查獲之偽藥或禁藥
      ，沒入銷燬之」。上述沒入銷燬之規定，係列於藥事法第
      八章「稽查及取締」內，而非列於第九章之「罰則」，其
      性質應屬行政秩序罰，屬行政機關依行政程序科罰之權限
      ，法院自不得越權於判決內諭知沒入銷燬（參照最高法院
      九十二年度台上字第二七一八號判決意旨），扣案如附表
      所示之禁藥，尚未經主管機關依藥事法第七十九條第一項
      之規定沒入銷燬，惟既屬供被告犯罪所用之物，應依刑法
      第三十八條第一項第二款、第三項之規定宣告沒收。又如
      附表編號一、二所示禁藥仿冒美商輝瑞產品公司商標之外
      包裝盒，因另依商標法第八十三條規定，併予均沒收。
六、本判決除有刑事訴訟法第四百五十五條之四第一項第一款、
    第二款、第四款、第六款、第七款所定情形之一，或違反同
    條第二項規定者外，不得上訴。
七、如不服本件判決，且有前述得上訴之事由者，得自收受判決
    送達之日起十日內，向本院提出上訴書狀，上訴於第二審法
    院。
本案經檢察官鍾雅蘭到庭執行職務。
中    華    民    國    95    年   10    月    31     日
                            臺灣桃園地方法院刑事第六庭
                            審判長  法  官  林  孟  宜
                                    法  官  崔  秉  君
                                    法  官  錢  建  榮
以上正本證明與原本無異。
如不服本判決，應於判決送達後10日內向本院提出上訴狀（應附
繕本），上訴於臺灣高等法院。
                                    書記官  劉  寶  霞
中    華    民    國    95    年    11    月    6     日
附本案論罪科刑法條：
藥事法第82條
製造或輸入偽藥或禁藥者，處 10 年以下有期徒刑，得併科新臺
幣 1 千萬元以下罰金。
犯前項之罪，因而致人於死者，處無期徒刑或 10 年以上有期徒
刑，致重傷者，處 7 年以上有期徒刑。
因過失犯第 1 項之罪者，處 3 年以下有期徒刑、拘役或科新臺
幣 50 萬元以下罰金。
第 1 項之未遂犯罰之。
商標法第82條
明知為前條商品而販賣、意圖販賣而陳列、輸出或輸入者，處一
年以下有期徒刑、拘役或科或併科新臺幣 5 萬元以下罰金。
附表：
┌──┬─────────┬──┬─────────┬─────────┐
│編號│物品名稱          │數量│    所含成分      │       性質       │
├──┼─────────┼──┼─────────┼─────────┤
│1   │VIAGRA（瓶裝）    │5瓶 │與原核准成分不符  │藥事法第22條第2款 │
├──┼─────────┼──┼─────────┼─────────┤
│2   │VIAGRA（盒裝）    │2盒 │與原核准成分不符  │同上              │
├──┼─────────┼──┼─────────┼─────────┤
│3   │ANGEL'S EROTIC    │3盒 │Yohimbinum        │藥事法第22條第1款 │
├──┼─────────┼──┼─────────┼─────────┤
│4   │PUERARIA MIRIFICA │3瓶 │Pueraria mirifica │藥事法第22條第2款 │
│    │                  │    │Extract           │                  │
├──┼─────────┼──┼─────────┼─────────┤
│5   │VigRX             │12瓶│Asian Red Ginseng │藥事法第22條第2款 │
│    │                  │    │、Saw Palmetto    │                  │
│    │                  │    │Berry、Ginkgo     │                  │
│    │                  │    │Biloba lesf       │                  │
├──┼─────────┼──┼─────────┼─────────┤
│6   │VIRILITY PILLS    │12瓶│Yohimbinum        │藥事法第22條第1款 │
└──┴─────────┴──┴─────────┴─────────┘


司法院資訊處製作；財團法人民間司法改革基金會備份。
